【裁判字號】    88,易,1545
【裁判日期】    890807
【裁判案由】    贓物
【裁判全文】
臺灣彰化地方法院刑事判決                        八十八年度易字第一五四五號
    公  訴  人  臺灣彰化地方法院檢察署檢察官
    被      告  甲○○
右列被告因贓物案件，經檢察官提起公訴（八十八年度偵字第四一四八號），本院判
決如左：
        主  文
甲○○收受贓物，處有期徒刑月。如易科罰金，以佰元折算壹日。
        事  實
一、甲○○甫因竊盜罪，於民國（下同）八十八年三月十八日經本院判處有期徒刑三
    月，緩刑三年。詎不知警惕，明知其於八十八年四月十一日中午十二時三十分許
    ，在彰化縣伸港鄉伸仁國民小學前，向不詳人借得，車牌號碼ＪＸＳ─七六七號
    機車（車主為乙○○，於八十八年三月三十一日凌晨一時許發現該機車為不詳人
    竊走）係來源不明之贓車，竟予以騎用，於八十八年四月十一日下午三時五十分
    許，騎經彰化縣彰化市○○路與東民街口（起訴書誤為孔門街）時為警查獲，並
    扣得該不詳人所交付之機車鑰匙一支。
三、案經彰化縣警察局彰化分局報請台灣彰化地方法院檢察署檢察官偵查起訴。
        理  由
一、訊據被告甲○○，否認有何犯行，辯稱，前揭機車係伊向丙○○借騎，不知是失
    竊的機車云云。經查，前揭機車係乙○○所有，於八十八年三月十八日失竊一節
    ，業據被害人乙○○於警訊陳明，並出具贓物認領保管單一紙在卷可憑，屬失竊
    之贓物至明。又訊據證人丙○○，否認有出借前揭機車給被告使用之情，並台灣
    彰化地方法院檢察署檢察官就證人丙○○涉嫌竊盜前開機車部分，認犯罪嫌疑不
    足，已經八十八年度偵字第四一四八號案件為不起訴處分確定，有不起訴處分書
    在卷可稽，且衡諸被告甲○○自承無據可證前開機車係向丙○○所借，另借車時
    亦無索取機車行車執行或其他來源證明隨身攜帶，俾供查驗等節，足徵被告係向
    不詳人借得前開機車使用，並對前開機車係屬來源不明之贓物一節有所認識。綜
    上，被告所辯無足採取，復有前開機車相片一幀附卷可佐，本件事證明確，被告
    犯行堪加認定。
二、核被告甲○○所為係犯刑法第三百四十九條第一項收受贓物罪。爰審酌被告之品
    性、犯罪之動機、目的、手段及所生之危害等一切情狀，量處如主文所示之刑，
    並諭知易科罰金之折算標準，以示懲戒。扣案鑰匙一支非被告所有，已經被告陳
    明，亦非違禁物，無據宣告沒收，併此敘明。
據上論斷，應依刑事訴訟法第二百九十九條第一項前段，刑法第三百四十九條第一項
、第四十一條，罰金罰鍰提高標準條例第一條前段、第二條，判決如主文。
中      華      民      國      八十九      年    八    月     七     日
                                臺灣彰化地方法院刑事第二庭
                                      法      官    洪  榮  謙
右正本證明與原本無異。
如不服本判決，應於判決送達後十日內向本院提出上訴狀( 須附繕本 )。
告訴人或被害人對於判決如有不服具備理由請求檢察官上訴者，其上訴期間之計算係
以檢察官收受判決正本之日期為準。
                                      法院書記官    梁  高  賓
中      華      民      國      八十九      年    八    月     九     日
刑法第三百四十九條
收受贓物者，處三年以下有期徒刑、拘役或五百元以下罰金。
搬運、寄藏、故買贓物或為牙保者，處五年以下有期徒刑、拘役或科或併科一千元以
下罰金。
因贓物變得之財物，以贓物論。


司法院資訊處製作；財團法人民間司法改革基金會備份。
